臺灣屏東地方法院刑事判決　　　　　　　99年度訴字第1457號
公　訴　人　臺灣屏東地方法院檢察署檢察官
被　　　告　許文勳
上列被告因違反毒品危害防制條例案件，經檢察官提起公訴（99
年度毒偵字第2394號、第2898號），嗣因被告就被訴犯罪事實為
有罪之陳述，並聽取當事人之意見後，本院裁定改由受命法官獨
任進行簡式審判程序並判決如下：
    主  文
許文勳施用第一級毒品，累犯，處有期徒刑柒月；又施用第一級
毒品，累犯，處有期徒刑柒月，扣案之第一級毒品海洛因壹包（
檢驗前淨重零點壹貳捌公克，檢驗後淨重零點壹壹陸公克）沒收
銷燬。應執行有期徒刑壹年，扣案之第一級毒品海洛因壹包（檢
驗前淨重零點壹貳捌公克，檢驗後淨重零點壹壹陸公克）沒收銷
燬。
    事  實
一、許文勳（原名許哲懷，另涉犯販賣毒品、妨害風化與違反兒
    童及少年性交易防制條例之部分由檢察官另案偵辦）前曾於
    民國87年間因施用毒品案件，經本院以87年度少調字第585
    號裁定送觀察、勒戒後，認無繼續施用毒品傾向，於87年10
    月13日觀察、勒戒執行完畢釋放；復於88年間再因施用毒品
    案件，經本院以88年度少調字第179 號裁定送觀察、勒戒及
    強制戒治；其另於98年間因施用毒品案件，經本院以98年簡
    字第1613號刑事簡易判決判處有期徒刑6 月確定，甫於99年
    5 月10日因徒刑易科罰金而執行完畢。詎其不知悔改，基於
    施用第一級毒品海洛因之犯意，於：
(一)、99年9 月8 日下午某時許，在其位於屏東縣屏東市○○里○
    ○街125 巷15號住處，以將第一級毒品海洛因摻水稀釋後，
    以注射針筒注射手臂之方式，施用海洛因1 次後，嗣於99年
    9 月9 日上午11時41分許，經警另案執行拘提，並經採尿送
    驗後，檢出嗎啡、可待因陽性反應，始悉上情。
(二)、99年9 月28日下午3 時許，屏東縣屏東市米堤汽車旅館519
    號房內，將第一級毒品海洛因摻水稀釋後，以注射針筒注射
    手臂之方式，施用海洛因1 次後，嗣於同（28）日下午6 時
    40分許，經警在上開汽車旅館內執行拘提，並扣得第一級毒
    品海洛因1 包（檢驗前淨重0.128 公克，檢驗後淨重0.116
    公克），嗣經採尿送驗後，檢出嗎啡陽性反應，始悉上情。
二、案經高雄市政府警察局苓雅分局與台東縣政府警察局大武分
    局分別報請臺灣屏東地方法院檢察署檢察官偵查起訴。
    理  由
一、本件被告許文勳所犯係死刑、無期徒刑、最輕本刑為3 年以
    上有期徒刑以外之罪，其於準備程序中就被訴事實為有罪之
    陳述，經法官告知簡式審判程序之旨，並聽取當事人之意見
    後，本院認為適宜由受命法官獨任進行簡式審判程序。
二、上揭事實，業據被告許文勳於本院審理時坦承不諱，且被告
    二次為警所採集之尿液檢體，經分別送請高雄市立凱旋醫院
    及慈濟大學濫用藥物檢驗中心以酵素免疫分析法及氣相層析
    質譜儀法檢驗，結果均呈嗎啡陽性反應，有高雄市立凱旋醫
    院99年10月8 日編號A00000000 號濫用藥物尿液檢驗報告1
    紙及慈濟大學濫用藥物檢驗中心99年10月21日慈大藥字第
    99102101號函附之檢驗總表1 份在卷足憑，另扣案之第一級
    毒品海洛因1 包，確係第一級毒品海洛因（檢驗前淨重0.12
    8 公克，檢驗後淨重0.116 公克），亦有高雄市立凱旋醫院
    100 年1 月10日高市凱醫驗字第14616 號濫用藥物成品檢驗
    鑑定書1 紙附審卷可按，堪信被告上開自白確與事實相符。
    按施用第一、二級毒品為犯罪行為，毒品危害防制條例第10
    條定有處罰明文，故施用第一、二級毒品者，依前揭規定本
    應科以刑罰，惟基於刑事政策，對合於一定條件之施用者，
    則依同條例第20條、第23條之規定，施以觀察、勒戒及強制
    戒治之保安處分，又毒品危害防制條例於92年7 月9日 修正
    公布，自93年1 月9 日施行，其中第20條、第23條將施用毒
    品之刑事處遇程序，區分為「初犯」及「5 年內再犯」、「
    5 年後再犯」，依其立法理由之說明：「初犯」，經觀察、
    勒戒或強制戒治後，應為不起訴處分或不付審理之裁定；經
    觀察、勒戒或強制戒治執行完畢釋放後，「5 年內再犯」者
    ，因其再犯率甚高，原實施之觀察、勒戒及強制戒治既已無
    法收其實效，爰依法追訴或裁定交付審理，至於經觀察、勒
    戒或強制戒治執行完畢釋放後，「5 年後再犯」者，前所實
    施之觀察、勒戒或強制戒治已足以遮斷其施用毒品之毒癮，
    為期自新及協助其斷除毒癮，仍適用「初犯」規定，先經觀
    察、勒戒或強制戒治之程序，從而依修正後之規定，僅限於
    「初犯」及「5 年後再犯」2 種情形，始應先經觀察、勒戒
    或強制戒治程序。倘被告於5 年內已再犯，經依法追訴處罰
    ，縱其第3 次（或第3 次以上）再度施用毒品之時間，在初
    犯經觀察、勒戒或強制戒治執行完畢釋放5 年以後，已不合
    於「5 年後再犯」之規定，且因已於「5 年內再犯」，顯見
    其再犯率甚高，原實施觀察、勒戒或強制戒治，已無法收其
    實效，即應依該條例第10條處罰（最高法院97年度第5 次刑
    事庭會議決議意旨參照），查被告前因施用毒品案件，有如
    上開事實欄所示觀察、勒戒、強制戒治執行完畢，且於觀察
    、勒戒、強制戒治執行完畢後5 年內，再犯施用毒品罪受科
    刑判決並執行完畢等情，有臺灣高等法院被告前案紀錄表在
    卷可稽，則被告再犯本件施用毒品罪，依據上開說明，自應
    依法論罪科刑。
三、查海洛因為毒品危害防制條例第2 條第2 項第1 款明定之第
    一級毒品，不得持有及施用，核被告許文勳上開所為，均係
    犯該條例第10條第1 項之施用第一級毒品罪。其施用前持有
    第一級毒品海洛因之低度行為，應為其施用第一級毒品海洛
    因之高度行為所吸收，不另論罪。被告上開二次施用第一級
    毒品犯行，犯意個別、行為互殊，應予分論併罰。被告前於
    98年間因施用毒品案件，經本院以98年簡字第1613號刑事簡
    易判決判處有期徒刑6 月確定，於99年5 月10日因徒刑易科
    罰金而執行完畢之事實，有臺灣高等法院被告前案紀錄表1
    份在卷可稽，其於受徒刑之執行完畢，5 年以內故意再犯本
    件有期徒刑以上之罪，均為累犯，所犯2 罪均應依刑法第47
    條第1 項之規定加重其刑。爰審酌被告前經觀察、勒戒後，
    仍未戒斷其施用毒品之惡習，並參酌其素行狀況、犯罪之動
    機、目的、手段、所生戕害其身心情形及犯罪後坦承犯行，
    態度良好等一切情狀，分別量處如主文所示之刑，並定其應
    執行之刑。
四、扣案之第一級毒品海洛因1 包（檢驗前淨重0.128 公克，檢
    驗後淨重0.116 公克），經送檢驗結果，均係第一級毒品海
    洛因，已如前述，應依毒品危害防制條例第18條第1項 前段
    之規定併予宣告沒收銷燬之。
據上論斷，應依刑事訴訟法第273 條之1第1項、第299 條第1 項
前段，毒品危害防制條例第10條第1 項、第18條第1 項前段，刑
法第11條、第47條第1 項、第51條第5 款，判決如主文。
本案經檢察官林圳義到庭執行職務。
中    華    民    國   100    年    2     月    10    日
                  刑事第二庭    法  官  涂裕洪
以上正本證明與原本無異。
如不服本判決應於收受判決後10日內向本院提出上訴書狀，並應
敘述具體理由；其未敘述上訴理由者，應於上訴期間屆滿後20日
內向本院補提理由書（均須按他造當事人之人數附繕本）「切勿
逕送上級法院」。
中    華    民    國   100    年    2     月    10    日
                                書記官  卓春成
附錄本判決論罪科刑法條全文：
毒品危害防制條例第10條第1項
施用第一級毒品者，處六月以上五年以下有期徒刑。